臺灣新北地方法院刑事判決
111年度審易字第2058號
公  訴  人  臺灣新北地方檢察署檢察官
被      告  黃琮皓



上列被告因竊盜案件，經檢察官提起公訴（111年度偵緝字第419
7號、第4198號、第4199號、第4200號、第4201號、第4203號、
第4204號），被告於本院準備程序進行中，就被訴事實為有罪之
陳述，經本院告知簡式審判程序之旨，並聽取當事人之意見後，
裁定依簡式審判程序審理，判決如下：
    主  文
黃琮皓犯如附表「罪名及宣告刑」欄所示之罪，各處如附表「罪
名及宣告刑」欄所示之刑，並分別諭知如附表編號1、3至6「沒
收」欄所示之沒收。應執行有期徒刑壹年肆月，如易科罰金，以
新臺幣壹仟元折算壹日。
    事  實
一、黃琮皓意圖為自己不法之所有，分別為下列竊盜犯行：
  ㈠於民國110年9月8日10時44分許，在新北市○○區○○路000號四
    號公園公廁旁，見游劉郁文所管領之U-BIKE腳踏車停放在該
    處，即以徒手竊取該腳踏車，得手後供己代步使用。嗣游劉
    郁文發現遭竊報警處理，經警調閱相關監視器錄影畫面，始
    查悉上情。
　㈡於110年10月16日20時30分至同年月18日10時間之某時許，在
    新北市○○區○○路00○0號前停車格，見趙育志所有之車號000-
    000號普通重型機車停放在該處，即以不詳方式竊取該機車
    ，得手後供己代步使用。嗣趙育志發現遭竊，於同年月26日
    報警處理，經警調閱相關監視器錄影畫面後，循線在新北市
    ○○區○○路000巷0弄0號前尋獲上開機車（已發還趙育志），
    經警將自置於機車上之眼鏡、手套上採得之檢體送驗後，發
    現與黃琮皓之DNA-STR型別相符；另將置於機車置物箱內安
    全帽上採得之指紋送比對結果，與黃琮皓之左姆指指紋相符
    ，而查悉上情。
　㈢於110年10月20日19時24分許（起訴書誤載為「18時27分許」
    ），在新北市永和區安樂路246巷內，見林書瑋使用之車號0
    00-000號普通重型機車停放在該處，即以徒手竊取林書瑋所
    有置於機車置物箱內之野格洋酒1瓶、運動護腕1個、運動短
    褲1件、毛巾1條、水瓶、行動電源各1個（價值合計新臺幣
    【下同】4,050元）。嗣林書瑋於同日21時許發現遭竊，報
    警處理，經警調閱相關監視器錄影畫面，始查悉上情。
　㈣於110年10月25日2時10分許，在新北市○○區○○路00號之2「萊
    爾富超商中和嘉德店」前，趁物流司機林瀚正進入超商送貨
    之際，徒手竊取林瀚正任職公司負責人王文立所管領置於貨
    車車尾升降梯上之包裹1箱（內有蝦皮購物商品2件，價值合
    計3,500元），得手後旋即離去。嗣林瀚正於同日2時40分許
    發現遭竊，報警處理，經警調閱相關監視器錄影畫面，始查
    悉上情。
　㈤於110年12月25日13時30分許，在新北市○○區○○路00號前，見
    陳泓賓將車號000-0000號營業小貨車停在該處，下車搬運物
    品無暇注意之際，從未關閉之車窗伸手竊取陳泓賓所有置於
    車內之GUCCI手拿包、BRAUN BUFFEL黑色皮夾各1個、信用卡
    2張、金融卡4張、聯邦銀行存摺1本、身分證1張、技術士證
    照2張、不丹面額1元鈔票1張、NISSAN汽車鑰匙1把、鐵門電
    子鑰匙1個、現金1萬800元，得手後旋即離去。嗣陳泓賓於
    同日13時35分許發現遭竊報警處理，經警調閱相關監視器錄
    影畫面，循線於同年月30日通知黃琮皓到案說明，黃琮皓到
    案後坦承上開犯行，並於同日11時許，同意警方至其位於新
    北市○○區○○路00號住處執行搜索，當場扣得陳泓賓遭竊之GU
    CCI手拿包、BRAUN BUFFEL黑色皮夾各1個、技術士證照2張
    、不丹外幣面額1元鈔票1張、聯邦銀行存摺1本（均已發還
    陳泓賓），而查悉上情。
　㈥於110年10月26日13時52分許，在新北市○○區○○路000號前，
    見鄭慧慈使用之機車停放在該處，即以徒手竊取鄭慧慈所有
    置於機車上之鑰匙1串（包括大門鑰匙4支、機車鑰匙1支）
    、皮包1個（內有鑰匙包1個、悠遊卡1張、現金500元）。嗣
    鄭慧慈於翌（27）日10時23分許發現遭竊，報警處理，經警
    調閱相關監視器錄影畫面，而查悉上情。
　㈦於111年1月20日8時52分許，在新北市中和區中正路與立言街
    口機車停車格，見宋雅慧所有之車號000-000號普通重型機
    車停放在該處且鑰匙未取下，即以徒手竊取該機車，得手後
    供己代步使用。嗣宋雅慧於同日18時30分許發現遭竊，報警
    處理，經警調閱相關監視器錄影畫面，循線於同年月27日21
    時40分許通知黃琮皓到案說明，黃琮皓到案後坦承上開犯行
    ，並將上開竊得之機車（含鑰匙1串，原車牌000-000號已丟
    棄，改懸掛M35-816號車牌）交付警方扣案（機車【不含車
    牌】、鑰匙已發還宋雅慧），而查悉上情。
二、案經案經游劉郁文、趙育志、王文立（委託林瀚正）、鄭慧
    慈、宋雅慧訴由新北市政府警察局中和分局；林書瑋、陳泓
    賓訴由新北市政府警察局永和分局報告臺灣新北地方檢察署
    檢察官偵查起訴。
　　理  由
一、按除被告所犯為死刑、無期徒刑、最輕本刑為3年以上有期
    徒刑之罪或高等法院管轄第一審案件者外，於第一次審判期
    日前之準備程序進行中，被告先就被訴事實為有罪之陳述時
    ，審判長得告知被告簡式審判程序之旨，並聽取當事人、代
    理人、辯護人及輔佐人之意見後，裁定進行簡式審判程序，
    刑事訴訟法第273條之1第1項定有明文。經核本件被告所犯
    係死刑、無期徒刑、最輕本刑為3年以上有期徒刑以外之罪
    ，其於準備程序中就被訴之事實為有罪陳述，經法官告知簡
    式審判程序之旨，並聽取公訴人及被告之意見後，本院爰依
    首揭規定，裁定改依簡式審判程序進行審理，合先敘明。
二、上揭犯罪事實，業據被告黃琮皓於警詢、偵查及本院審理時
    均坦承不諱，核與證人即告訴人游劉郁文、趙育志、林書瑋
    、陳泓賓、鄭慧慈、宋雅慧、告訴代理人林瀚正於警詢時證
    述之情節相符，復有監視器錄影畫面翻拍照片共17張(事實
    欄一、㈠部分，見111年度偵字第7358號偵查卷第8頁至第10
    頁）；內政部警政署刑事警察局110年12月20日刑紋字第110
    8027252號鑑定書、新北市政府警察局111年2月21日新北警
    鑑字第1110292399號鑑驗書暨附件內政部警政署刑事警察局
    111年2月14日刑生字第1110900228號鑑定書、新北市政府警
    察局中和分局安平派出所受（處）理案件明細表、車號000-
    000號普通重型機車行照影本各1份、監視器錄影畫面翻拍照
    片3張、尋獲機車現場照片2張（事實欄一、㈡部分，見111年
    度偵字第22009號偵查卷第6頁至第8頁、第9頁、第10頁、第
    11頁、第19頁至第20頁）；員警職務報告1份、監視器錄影
    畫面翻拍照片12張（事實欄一、㈢部分，見111年度偵字第18
    565號偵查卷第5頁、第6頁至第11頁）；新北市政府警察局
    中和分局安平派出所受理各類案件紀錄表1份、監視器錄影
    畫面翻拍照片5張（事實欄一、㈣部分，見111年度偵字第642
    8號偵查卷第10頁、第12頁）；自願搜索同意書、新北市政
    府警察局永和分局搜索扣押筆錄、扣押物品目錄表、贓物認
    領保管單各1份、監視器錄影畫面翻拍照片10張、被告到案
    及扣案物照片4張（事實欄一、㈤部分，見111年度偵字第160
    81號偵查卷第10頁至第13頁、第15頁、第16頁至第19頁）；
    臺北市政府警察局中正第二分局思源街派出所受理各類案件
    紀錄表、受（處）理案件明細表各1份、監視器錄影翻拍照
    片6張（事實欄一、㈥部分，見111年度偵字第3795號偵查卷
    第9頁、第10頁、第11頁）；新北市政府警察局中和分局扣
    押筆錄、扣押物品目錄表、贓物認領保管單、車輛詳細資料
    報表各1份、監視器錄影畫面翻拍照片9張、查獲照片9張（
    事實欄一、㈦部分，見111年度偵字第22322號偵查卷第8頁至
    第9頁、第11頁、第19頁、第20頁至第24頁）附卷可資佐證
    ，足認被告前開自白均與事實相符，應可採信。本件事證明
    確，其犯行均堪認定，應依法論科。
三、論罪科刑：
　㈠核被告如事實欄一、㈠至㈦所為，均係犯刑法第320條第1項之
    竊盜罪。
  ㈡被告所犯上開7罪，犯意各別，行為互殊，應予分論併罰。
　㈢爰審酌被告前已有多次竊盜前科紀錄（參卷附臺灣高等法院
    被告前案紀錄表），竟為圖一己私利，再犯本案7次竊盜犯
    行，顯然欠缺尊重他人財產權之法治觀念，所為應予非難，
    兼衡其犯罪之動機、目的、手段、所竊取財物之種類及價值
    、犯後坦承犯行之態度，及高職畢業之智識程度、未婚，自
    陳從事粗工、無需扶養他人、經濟狀況勉持之生活情形（見
    被告個人戶籍資料、本院卷第89頁）等一切情狀，分別量處
    如附表「罪名及宣告刑」欄所示之刑，並均諭知易科罰金之
    折算標準，另定其應執行如主文所示之刑及諭知易科罰金之
    折算標準。
四、沒收：　　
　㈠被告事實欄一、㈠犯行所竊得之U-BIKE腳踏車1輛；事實欄一
    、㈢犯行所竊得之野格洋酒1瓶、運動護腕1個、運動短褲1件
    、毛巾1條、水瓶、行動電源各1個（合計價值4,050元）；
    事實欄一、㈣犯行竊得之包裹1箱（內含蝦皮購物商品2件，
    價值3,500元）；事實欄一、㈤犯行所竊得之NISSAN汽車鑰匙
    1把、鐵門電子鑰匙1個、現金1萬800元；事實欄一、㈥犯行
    所竊得之大門鑰匙4支、機車鑰匙1支、皮包、鑰匙包各1個
    、悠遊卡1張、現金500元（合計價值2,350元），分屬被告
    各該犯行之犯罪所得，均未據扣案，且未實際合法發還或賠
    償各告訴人，宣告沒收亦無過苛、欠缺刑法上之重要性、犯
    罪所得價值低微，或為維持受宣告人生活條件之必要等情形
    ，自應依刑法第38條之1第1項前段規定宣告沒收，並依同條
    第3項規定諭知於全部或一部不能沒收或不宜執行沒收時，
    追徵其價額。
　㈡被告如事實欄一、㈡犯行所竊得之車號000-000號普通重型機
    車1輛；事實欄一、㈤犯行所竊得之GUCCI手拿包、BRAUN BUF
    FEL黑色皮夾各1個、技術士證照2張、不丹外幣面額1元鈔票
    1張、聯邦銀行存摺1本；事實欄一、㈦犯行所竊得之車號000
    -000號普通重型機車1輛（不含原車牌1面），均已扣案並分
    別發還告訴人趙育志、陳泓賓、宋雅慧一節，有查獲照片1
    張、贓物認領保管單2份在卷可參（見111年度偵字第22009
    號偵查卷第11頁、111年度偵字第16081號偵查卷第15頁、11
    1年度偵字第22322號偵查卷第11頁），爰依刑法第38條之1
    第5項規定不予宣告沒收。
　㈢被告事實欄一、㈤犯行所竊得告訴人陳泓賓之信用卡2張、金
    融卡4張、身分證1張；事實欄一、㈦犯行所竊得告訴人宋雅
    慧之車號000-000號車牌1面，固亦屬被告各該犯行之犯罪所
    得，惟均未扣案，且此等物品純屬個人信用、資格、車籍證
    明之用，倘告訴人陳泓賓、宋雅慧申請註銷、掛失止付並補
    發新證件、卡片、車牌，原證件、卡片、車牌即失去功用，
    已不具刑法重要性，為免執行之困難，爰依刑法第38條之2
    第2項規定不予宣告沒收。
據上論斷，應依刑事訴訟法第273條之1第1項、第299條第1項前
段，判決如主文。
本案經檢察官黃偉提起公訴，檢察官陳伯青到庭執行職務。
中　　華　　民　　國　　111 　年　　11　　月　　29　　日
                  刑事第二十三庭  法  官  藍海凝
上列正本證明與原本無異。
如不服本判決，應於判決送達後20日內敘明上訴理由，向本院提
出上訴狀 (應附繕本) ，上訴於臺灣高等法院。其未敘述上訴理
由者，應於上訴期間屆滿後20日內向本院補提理由書「切勿逕送
上級法院」。
                                  書記官  彭姿靜
中　　華　　民　　國　　111 　年　　12　　月　　1 　　日
附錄本案論罪科刑法條全文：
中華民國刑法第320條
意圖為自己或第三人不法之所有，而竊取他人之動產者，為竊盜
罪，處5年以下有期徒刑、拘役或50萬元以下罰金。
意圖為自己或第三人不法之利益，而竊佔他人之不動產者，依前
項之規定處斷。
前二項之未遂犯罰之。
附表：
編號 犯罪事實 罪名及宣告刑 沒收 1 事實欄一、㈠部分 （即起訴書附表編號1部分） 黃琮皓竊盜，處有期徒刑參月，如易科罰金，以新臺幣壹仟元折算壹日。 未扣案之犯罪所得U-BIKE腳踏車壹輛沒收，於全部或一部不能沒收或不宜執行沒收時，追徵其價額。 2 事實欄一、㈡部分 （即起訴書附表編號2部分） 黃琮皓竊盜，處有期徒刑肆月，如易科罰金，以新臺幣壹仟元折算壹日。 無。 3 事實欄一、㈢部分 （即起訴書附表編號3部分） 黃琮皓竊盜，處有期徒刑參月，如易科罰金，以新臺幣壹仟元折算壹日。 未扣案之犯罪所得野格洋酒壹瓶、運動護腕壹個、運動短褲壹件、毛巾壹條、水瓶、行動電源各壹個均沒收，於全部或一部不能沒收或不宜執行沒收時，追徵其價額。 4 事實欄一、㈣部分 （即起訴書附表編號4部分） 黃琮皓竊盜，處有期徒刑參月，如易科罰金，以新臺幣壹仟元折算壹日。 未扣案之犯罪所得包裹壹箱（內含蝦皮購物商品貳件）沒收，於全部或一部不能沒收或不宜執行沒收時，追徵其價額。 5 事實欄一、㈤部分 （即起訴書附表編號6部分） 黃琮皓竊盜，處有期徒刑肆月，如易科罰金，以新臺幣壹仟元折算壹日。 未扣案之犯罪所得NISSAN汽車鑰匙壹把、鐵門電子鑰匙壹個、新臺幣壹萬零捌佰元均沒收，於全部或一部不能沒收或不宜執行沒收時，追徵其價額。 6 事實欄一、㈥部分 （即起訴書附表編號5部分） 黃琮皓竊盜，處有期徒刑參月，如易科罰金，以新臺幣壹仟元折算壹日。 未扣案之犯罪所得大門鑰匙肆支、機車鑰匙壹支、皮包、鑰匙包各壹個、悠遊卡壹張、新臺幣伍佰元均沒收，於全部或一部不能沒收或不宜執行沒收時，追徵其價額。 7 事實欄一、㈦部分 （即起訴書附表編號7部分） 黃琮皓竊盜，處有期徒刑肆月，如易科罰金，以新臺幣壹仟元折算壹日。 無。